【裁判字號】    97,小上,81
【裁判日期】    971009
【裁判案由】    給付補償金
【裁判全文】
臺灣臺中地方法院民事裁定              97年度小上字第81號
上  訴  人  伯奇大飯店有限公司
法定代理人  甲○○
被  上訴人  彰化縣政府
法定代理人  乙○○
上列當事人間請求給付補償金事件，上訴人對於民國97年8月12
日本院臺中簡易庭97年度中小字第2521號第一審小額民事判決提
起上訴，本院裁定如下：
    主      文
上訴駁回。
第二審訴訟費用新臺幣壹仟伍佰元由上訴人負擔。
    理      由
一、按對於小額程序第一審裁判之上訴，非以其違背法令為理由
    ，不得為之。而上訴狀內應記載上訴理由，表明如後事項：
   （一）原判決所違背之法令及其具體內容。（二）依訴訟資
    料可認為原判決有違背法令之具體事實。所謂判決有違背法
    令，係指判決不適用法規或適用不當，並為小額事件之上訴
    程序所準用。民事訴訟法第436條之24第2項、第436條之25
    、第468條及第436條之32第2項分別定有明文。職是，就小
    額事件提起上訴，於上訴狀具體指摘原審判決違背法令之具
    體內容及具體事實，為上訴之合法要件。
二、本件上訴人主張：上訴人每期均按期繳納系爭補償金，僅因
    伯奇飯店於民國94年3月間遭法院拍賣，上訴人已遷離該處
    所，未曾再接獲被上訴人所寄發之繳款書，且被上訴人提出
    之送達證書，並無上訴人或上訴人之關係人所簽收之證據，
    是上訴人未接獲被上訴人所寄發之繳款書，導致無法繳款。
    從而，被上訴人直接訴諸法院極不合理，且又於上訴人不知
    之情況下，加計自94年8月1日起計算之利息，顯不合理。而
    上訴人同意自接獲繳款書後，繳清應納款項等語。本院審究
    上訴人所陳上訴理由，僅泛稱上訴人未接獲繳款通知而逕行
    起訴，暨被上訴人之利息計算不合理云云。其未具體指出原
    審判決有如何違背法令情事，亦未指明原審判決所違反之法
    令條項或其內容以及依訴訟資料有何判決違背法令之具體事
    實。揆諸前開說明，本件上訴顯難認為合法，應予駁回。
三、依民事訴訟法第436條之32第1項準用同法第436條之19第1項
    規定，第二審法院為訴訟費用之裁判時，應確定其費用額。
    本件第二審訴訟費用額確定為新臺幣1,500元，爰諭知如主
    文第2項所示。
四、據上論結，本件上訴為不合法，依民事訴訟法第436條之32
    第1項、第2項、第444條第1項、第95條、第78條、第436條
    之19第1項，裁定如主文。
中    華    民    國    97    年    10    月    9    日
                  民事第三庭  審判長法  官  林洲富
                                    法  官  林源森
                                    法  官  林慧貞
上為正本係照原本作成。
不得抗告。
中    華    民    國    97    年    10     月   9    日
                                    書記官  柳寶倫


司法院資訊處製作；財團法人民間司法改革基金會備份。
